【裁判字號】    97,抗,582
【裁判日期】    970609
【裁判案由】    聲請撤銷緩刑
【裁判全文】
臺灣高等法院臺中分院刑事裁定          97年度抗字第582號
抗  告  人  臺灣臺中地方法院檢察署檢察官
受  刑  人  甲○○
上列抗告人因聲請撤銷緩刑案件，不服臺灣臺中地方法院中華民
國97年 4月28日所為97年度撤緩字第29裁定（聲請案號：97年度
執聲字第394號），提起抗告，本院裁定如下：
    主  文
抗告駁回。
    理  由
一、抗告意旨略以：受刑人甲○○前因加重竊盜罪，經原審法院
    以96年度沙簡字第100號判決判處有期徒刑六月，緩刑三年
    ，於96年3月12日確定。受刑人又於96年8月27日犯竊盜罪，
    經原審法院於96年11月29日以沙簡字第717號判決判處拘役
    30日，於同年12月24日確定。足徵受刑人於前案加重竊盜案
    件確定後之短短8個月，即再犯相同類型之竊盜罪。查後案
    所犯之竊盜罪，被害人所受損害及犯罪情節固非屬重大，法
    院於該案量刑時已審酌其犯罪情節而予以輕判拘役30日，至
    於前案緩刑宣告是否撤銷，除應考量後案之被害人所受損害
    及犯罪情節外，亦應就後案之犯罪類型、犯罪時間、受刑人
    之主觀惡性及犯罪動機、犯案有無期待可能性等情狀加以衡
    量，殊難僅以後案情節輕微即不予撤銷緩刑。本件受刑人前
    案緩刑期間長達3年，衡量法院之用意即在期待並鼓勵受刑
    人勿再重犯，詎受刑人於前案確定後之5個月內即再犯竊盜
    罪。且前案係持兇器竊取他人之鐵窗，後案係竊取他人之鐵
    板塊、水管、電線等物，均係故意竊取他人財物，受刑人顯
    然重蹈覆轍，不知警惕，尊重他人財產，主觀惡性顯然不輕
    ，緩刑宣告已不能約束其主觀惡性。況被告係正常成年男子
    ，體無殘缺，應謀求正常工作以應生活所需，而以侵犯他人
    財產牟利。原審法院以聲請撤銷緩刑之後案，係屬普通竊盜
    罪，犯罪情節並非重大，駁回撤銷緩刑之聲請，認事用法尚
    嫌未洽云云。
二、聲請意旨略以：受刑人甲○○前因加重竊盜案件，經原審法
    院於民國96年2月13日以96年度沙簡字第100號刑事簡易判決
    ，判處有期徒刑六月，緩刑三年，於96年3月12日確定（下
    稱前案）；惟受刑人於緩刑期內即96年8月27日復犯普通竊
    盜案件，經同法院於96年11月29日以96年度沙簡字第717號
    刑事簡易判決，判處拘役三十日，並已於96年12月24日確定
    （下稱後案）；核上揭受刑人於緩刑期間內再犯罪，而前後
    二罪均為竊盜罪，且時間相距甚近，認前案緩刑之宣告並無
    法達到改過遷善矯治之效，已合於刑法第75條之1第1項第2
    款所定撤銷緩刑宣告之原因，爰依刑事訴訟法第476條之規
    定聲請撤銷緩刑等語。
三、原審法院以：
(一)、按刑法第75條之1第1項規定：「受緩刑之宣告而有下列情形
    之一，足認原宣告之緩刑難收其預期效果，而有執行刑罰之
    必要者，得撤銷其宣告：一、緩刑前因故意犯他罪，而在緩
    刑期內受得易科罰金之有期徒刑、拘役或罰金之宣告確定者
    。二、緩刑期內因故意犯他罪，而在緩刑期內受得易科罰金
    之有期徒刑、拘役或罰金之宣告確定者。三、緩刑期內因過
    失更犯罪，而在緩刑期內受有期徒刑之宣告確定者。四、違
    反第74條第2項第1款至第8款所定負擔情節重大者。」明白
    規定如在緩刑期內受得易科罰金之有期徒刑、拘役或罰金之
    宣告確定者，以原宣告之緩刑難收其預期效果，而有執行刑
    罰之必要時，法院得斟酌被告之再犯情節，裁量是否撤銷緩
    刑之宣告。
(二)、本件受刑人先犯前案之加重竊盜案件後，於前案緩刑期間，
    再犯後案之普通竊盜案件，分別經原審法院判決確定，有聲
    請人提出該二案判決正本各一件可稽，復經原審法院調取該
    二案全部案卷資料核閱屬實，並有臺灣高等法院被告前案紀
    錄表附卷可查，其此部分之事實固足堪認定。惟依前開規定
    ，於緩刑期內因故意犯他罪，而在緩刑期內受得易科罰金之
    有期徒刑、拘役或罰金之宣告確定者，原則上不得撤銷緩刑
    ，僅於例外情形，足認原宣告之緩刑難收其預期效果時，而
    有執行刑罰之必要者為限，始得依前開規定撤銷其所受之緩
    刑宣告。聲請人聲請撤銷緩刑，固主張受刑人於緩刑期間內
    再犯罪，而前後二罪均為竊盜罪，且時間相距甚近，認前案
    緩刑之宣告並無法達到改過遷善矯治之效，已合於刑法第75
    條之1第1項第2款所定撤銷緩刑宣告之原因。但聲請人僅提
    出上揭二案之刑事判決外，並未於聲請書內書明受刑人有何
    非予執行前案之刑罰，否則難收其預期效果之具體事實，並
    提出相關事證以證之。且查受刑人於緩刑期內再犯普通竊盜
    罪，受得易科罰金之宣告確定。而受刑人於緩刑期內再犯之
    普通竊盜罪，係徒手竊取鐵板、PVC水管及電線等物，其犯
    罪情節顯較前案攜帶兇器竊盜輕微。再斟酌其智識程度、生
    活狀況等情狀，原審法院於後案僅判處受刑人拘役三十日，
    審酌受刑人再犯之情節尚屬輕微，尚難僅以受刑人於數月後
    再犯後案之普通竊盜犯行一次，即率爾認定非予撤銷前案緩
    刑再執行刑罰，否則難收其預期效果之情狀。本件並無足認
    受刑人有必須執行前案之刑罰，否則難收其預期效果之情狀
    。受刑人於緩刑期間再犯後案之普通竊盜案件而諭知之拘役
    三十日，已足以制裁受刑人該次竊盜犯行之惡性，並對受刑
    人生警惕效果，認本件聲請人之聲請為無理由，裁定駁回。
四、查本件受刑人係29年3月20日生，為68歲高齡之老年人；而
    後案所犯之竊盜罪，均係竊取他人之鐵板、pvc水管、電線
    等物，價值不高；且係持至資源回收場變賣得款新台幣641
    元，足認受刑人係一般之拾荒老人，為謀生計，四處撿拾廢
    棄物品變賣，情狀堪憐。不能以受刑人於前案加重竊盜罪緩
    刑期內，故意再犯後案竊盜罪，認原宣告之緩刑難收其預期
    效果，而有執行刑罰必要。原審法院審酌受刑人再犯之情節
    輕微，不能僅以受刑人於數月後再犯後案之普通竊盜犯行一
    次，即認定非予撤銷前案緩刑再執行刑罰，否則難收其預期
    效果之情狀。並以受刑人於緩刑期間再犯後案之普通竊盜罪
    ，經諭知之拘役30日，已足以制裁受刑人該次竊盜犯行之惡
    性，並對受刑人生警惕效果，認本件撤銷緩刑之聲請為無理
    由，裁定駁回，認事用法，均無不當。抗告人仍以上詞抗告
    ，指摘原審裁定不當，其抗告為無理由，應予駁回。
五、據上論結，依刑事訴訟法第412條，裁定如主文。
中    華    民    國    97    年    6     月    9     日
            刑事第九庭  審判長法  官  陳  筱  珮
                              法  官  康  應  龍
                              法  官  趙  春  碧
上列正本證明與原本無異。
不得再抗告。
                              書記官  蘇  昭  文
中    華    民    國    97    年    6     月    10    日


司法院資訊處製作；財團法人民間司法改革基金會備份。
